---
title: "Örnek Rmd Dosyası"
author: Buraya isminizi yazın
date: 5 Şubat 2017
header-includes:
    - \usepackage{amsmath}
    - \usepackage{tikz}
    - \usetikzlibrary{matrix,fit,backgrounds}
output:
  html_document:
    toc: true
    toc_depth: 1
  pdf_document:
    toc: true
    toc_depth: 1
---

# Markdown nedir? (Başlık 1)

Markdown çok basit ve yalın bir işaretleme dilidir. Bazı özel semboller yazı formatlarını düzenlemeye yarar. Örneğin `#` işareti büyük başlık getirir.

## Rmarkdown nedir? (Başlık 2)

Rmarkdown, R ve markdown'ın beraber kullanıldığı bir formattır. ".Rmd" uzantılı dosyalar üzerinde çalışır. Bu dosyalar `rmarkdown` paketi ve pandoc vasıtasıyla docx, html, pdf, odx gibi formatlara çevrilir.

### R kodu nasıl yazılır? (Başlık 3)

R kodu Rmd dosyasının içerisinde özel bir alana yazılır (Örnek dosyasını inceleyiniz.). Bu alandaki her R kodu aksi belirtilmedikçe çalıştırılır ve çıktısı kodun aşağısına yazılır.

```{r}
yaricap<-2
pi*yaricap^2
```

Cümlenin içine de ifadeler yardımıyla yazılabilir. Yukarıdaki değer `r pi*yaricap^2`. (Rmd dosyasını kontrol ediniz)

### Matematiksel formüller nasıl yazılır?

Dolar sembollerinin içerisine yazarak matematiksel ifadeleri LaTeX şeklinde ifade edebilirsiniz. Örneğin Euler denklemi.

$$e^{i\pi} + 1 = 0$$

Eğer tek dolar sembolü kullanılırsa matematiksel ifadeler cümle içerisine de girebilir. Örneğin $e^{i\pi} + 1 = 0$.

### Rmd dosyasından html dosyasına nasıl dönüştürülür?

Eğer rmarkdown ve pandoc yüklüyse `render` komutu kullanılır. Aşağıdaki komut bilgisayardan bir dosya seçip html çıktısı almanızı sağlar.

```{r eval=FALSE}
rmarkdown::render(file=file.choose(),output_format="html")
```
